臺灣臺北地方法院民事裁定　　　　　　　100年度聲字第582號
抗　告　人　　川飛能源股份有限公司
法定代理人　　林慧明
代　理　人　　吳世敏律師
相　對　人　　威奈聯合科技股份有限公司
法定代理人　　林作英
上列當事人間聲請停止執行事件，抗告人對於中華民國100年10
月18日本院100年度聲字第582號民事裁定提起抗告，本院裁定如
下：
    主  文
抗告駁回。
抗告程序費用新臺幣壹仟元由抗告人負擔。
    理  由
一、抗告意旨略以：本院於民國100年9月27日以獨任方式所為之
    100年度聲字第582號停止執行裁定（下稱原裁定），經抗告
    人提起抗告後，抗告法院於100年10月18日乃裁定「原裁定
    撤銷」，惟卻仍准許相對人於供擔保新臺幣142萬元後，臺
    灣高雄地方法院100年度司執字第72824號清償票款強制執行
    事件之強制執行程序，於本院100年度簡上字第393號確認本
    票債權不存在事件判決確定前應暫予停止。惟抗告法院認抗
    告有理由者，應廢棄或變更原裁定，而非撤銷原裁定，抗告
    法院所為顯違反民事訴訟法第492條之規定。況且，原裁定
    既已撤銷，相對人自不得仍持該裁定提存擔保金以資停止強
    制執行程序。又抗告人執行的是相對人之金錢，並無可能對
    相對人造成不能回復或難以回復之損害，是相對人聲請停止
    執行，自不應准許。為此，爰依法提起抗告等語。
二、按對於簡易訴訟程序之第二審裁判，其上訴利益逾第 466條
    所定之額數者，當事人僅得以其適用法規顯有錯誤為理由，
    逕向最高法院提起上訴或抗告；對於簡易訴訟程序之第二審
    裁判，提起第三審上訴或抗告，須經原裁判法院之許可；前
    項許可，以訴訟事件所涉及之法律見解具有原則上之重要性
    者為限，民事訴訟法第436條之2第1項、第436條之3第1項、
    第2項定有明文。上開規定，依強制執行法第30條之1規定，
    於強制執行事件準用之。又所謂適用法規顯有錯誤，係指原
    裁判就其取捨證據所確定之事實適用法規顯有錯誤而言，不
    包括認定事實不當之情形在內（最高法院80年台上字第1326
    號判例可資參照）。而所謂原則上之重要性，係指該訴訟事
    件所涉及之法律問題意義重大，有加以闡釋之必要而言。故
    必第二審裁判取捨證據所確定之事實適用法規顯有錯誤，且
    其所涉及之法律問題意義重大，始有准許上訴最高法院加以
    闡釋之必要（參見司法院92年8月26日修正發布之辦理民事
    訴訟事件應行注意事項第195點）。次按對於簡易程序之第
    一審裁判，得上訴或抗告於管轄之地方法院，其審判以合議
    行之，民事訴訟法第436條之1第1項定有明文。又原法院或
    審判長認抗告為有理由者，應撤銷或變更原裁定。而上開規
    定於簡易訴訟事件之抗告程序準用之，民事訴訟法第490條
    第1項、第436條之1第4項亦有明文。再者，民事訴訟法第
    490條第1項係規定原法院認抗告有理由者，應由原法院撤銷
    或變更原裁定，此與民事訴訟法第492條規定係由抗告法院
    廢棄或變更原裁定者不同。
三、經查，相對人就臺灣高雄地方法院100年度司執字第72824號
    清償票款強制執行事件之強制執行程序，聲請於本院100年
    度簡上字第393號確認本票債權不存在事件判決確定前暫予
    停止，依法應合議為之，原裁定未由本院以合議為之，其法
    院組織於法不合，故本院依民事訴訟法第490條第1項規定於
    100年10月18日以100年度聲字第582號撤銷原裁定，而非由
    抗告法院依民事訴訟法第492條規定廢棄之。是以，抗告人
    主張抗告法院違反民事訴訟法第492條之規定，顯有誤會。
    又原裁定既經本院撤銷，其效力即已不存在，至相對人於原
    裁定撤銷後可否繼續援用，乃屬提存效力合法與否之問題，
    與本院撤銷原裁定後，審酌是否應准許相對人停止執行之聲
    請無涉。再者，抗告人雖稱本件係執行相對人之金錢，並無
    可能對相對人造成不能回復或難以回復之損害，是相對人聲
    請停止執行，自不應准許等語，惟抗告人所述乃屬認定事實
    當否之問題，核非適用法規顯有錯誤，亦無所謂法律見解具
    有原則上重要性之情事，而有加以闡釋之必要。揆諸前開規
    定及說明，抗告人提起抗告，於法不合，應予駁回。
四、綜上所述，本件抗告不應許可，依民事訴訟法第436條之3第
    3 項後段、第95條、第78條，裁定如主文。
中    華    民    國   100    年    12    月     7    日
                  民事第四庭審判長法  官 張瑜鳳
                                  法  官 林怡伸
                                  法  官 林秀圓
以上正本係照原本作成
如對本裁定向最高法院抗告，須於裁定送達後10日內向本院提出
抗告狀，並繳納抗告費新臺幣1,000元
中    華    民    國   100    年    12    月     7    日
                                 書記官  廖純慧